【裁判字號】    95,易,1567
【裁判日期】    950630
【裁判案由】    竊盜
【裁判全文】
臺灣臺中地方法院刑事判決              95年度易字第1567號
公  訴  人  臺灣臺中地方法院檢察署檢察官
被      告  甲○○
                      號7樓之.
                    （另案羈押於臺灣臺中看守所）
上列被告因竊盜案件，經檢察官提起公訴（九十四年度偵字第一
五二七八號），被告於準備程序中就被訴事實為有罪之陳述，經
告知簡式審判程序之旨，並聽取公訴人、被告之意見後，由本院
合議庭裁定由受命法官獨任進行簡式審判程序，判決如下：
    主    文
甲○○竊盜，累犯，處有期徒刑陸月，如易科罰金，以參佰元折
算壹日。
    犯罪事實
一、甲○○曾於民國七十八年間因違反懲治盜匪條例等案件，經
    本院分別判處有期徒刑四年、四年，應執行有期徒刑七年六
    月確定，經一部執行後於八十一年十月十四日假釋出監，又
    於八十五年間因偽造有價證券案件，經臺灣高等法院臺中分
    院判處有期徒刑一年八月確定，另於八十六年間因違反麻醉
    藥品管理條例案件，經本院判處有期徒刑五月確定，嗣經定
    應執行刑有期徒刑二年，上開有期徒刑二年與其七十八年間
    所犯之盜匪案件經撤銷假釋後之殘刑合併執行，經一部執行
    後於八十九年五月二十三日假釋出監，復於九十年間因偽造
    文書案件，經本院判處有期徒刑四月確定，嗣經撤銷前開假
    釋後，上開有期徒刑四月與其八十五、八十六年間所犯之偽
    造有價證券、麻醉藥品管理條例案件經撤銷假釋後之殘刑合
    併執行，於九十三年三月三十一日縮刑期滿執行完畢。詎仍
    不知悔改，竟意圖為自己不法之所有，本於竊盜之犯意，於
    九十四年九月一日凌晨三時四十六分許，在其所居住之臺中
    市西屯區○○○街五一號「東方驛站大樓」內，徒手竊取裝
    置在該大樓內樓梯間之監視器四支，得手後，於同日六、七
    時許，攜至臺中市○○路附近之跳蚤市場，擬以每支新臺幣
    （下同）四、五百元之價格出售予不詳姓名年籍綽號「阿發
    」之成年男子，嗣因該大樓管理員發現監視器遭竊而通知該
    大樓主任委員丙○，經報警處理而查獲上情。
二、案經臺中市警察局第六分局報請臺灣臺中地方法院檢察署檢
    察官偵查起訴。
    理    由
一、上開事實，業據被告甲○○於本院審理時坦承不諱，核與證
    人即東方驛站大樓主任委員丙○於警詢及偵查中指訴監視器
    遭竊之情節相符（見警卷第十一頁、第十二頁、偵查卷第十
    九頁），復有監視錄影畫面翻拍照片四幀、現場照片六幀、
    查獲照片十三幀、贓物認領保管單一紙、現場圖一紙、現場
    勘查報告、內政部警政署刑事警察局鑑驗書各一份等附卷可
    稽，被告自白與事實相符，本件事證明確，其犯行應可認定
    。
二、核被告甲○○所為，係犯刑法第三百二十條第一項之普通竊
    盜罪。被告曾於七十八年間因違反懲治盜匪條例等案件，經
    本院分別判處有期徒刑四年、四年，應執行有期徒刑七年六
    月確定，經一部執行後於八十一年十月十四日假釋出監，又
    於八十五年間因偽造有價證券案件，經臺灣高等法院臺中分
    院判處有期徒刑一年八月確定，另於八十六年間因違反麻醉
    藥品管理條例案件，經本院判處有期徒刑五月確定，嗣經定
    應執行刑有期徒刑二年，上開有期徒刑二年與其七十八年間
    所犯之盜匪案件經撤銷假釋後之殘刑合併執行，經一部執行
    後於八十九年五月二十三日假釋出監，復於九十年間因偽造
    文書案件，經本院判處有期徒刑四月確定，嗣經撤銷前開假
    釋後，上開有期徒刑四月與其八十五、八十六年間所犯之偽
    造有價證券、麻醉藥品管理條例案件經撤銷假釋後之殘刑合
    併執行，於九十三年三月三十一日執行完畢，此有臺灣臺中
    地方法院檢察署刑案資料查註紀錄表、臺灣高等法院被告前
    案紀錄表等件附卷可參，其五年之內，再犯有期徒刑之本罪
    ，為累犯，應加重其刑。爰審酌被告之素行（見前科表），
    犯罪之動機、目的、所生危害、犯罪所得，犯後坦承犯行，
    態度尚可等一切情狀，量處如主文所示之刑，並諭知易科罰
    金之折算標準。
三、本件被告甲○○雖曾於九十四年十一月四日二十時三十分許
    ，在臺中市○○路與公園路口，以其所有之機車鑰匙一支，
    開啟機車電門之方式，著手行竊鄺素鑫所有交由其父鄺書益
    管領使用之車號ＳＵＬ─○二○號機車；又於九十五年一月
    二十三日十四時十分許，夥同另案被告梁淑萍，在臺中市○
    區○○街九三號前，推由甲○○以其所有之機車鑰匙一支，
    開啟機車電門之方式，竊取廖玉杯所有車牌號碼ＪＧＩ─二
    二○號重型機車，而經臺灣臺中地方法院檢察署檢察官提起
    公訴，由本院以九十五年度易字第四九三號判處有期徒刑捌
    月確定，然本院核其犯罪對象、動機、手法均與本件有所不
    同，難認被告於九十四年九月一日犯有本案之同時，即對前
    開業經判決部分有連續犯之概括犯意，是以被告於上開時地
    竊取機車之犯行，應係另行起意，併此敘明。
據上論斷，應依刑事訴訟法第二百九十九條第一項前段、第二百
七十三條之一第一項，刑法第三百二十條第一項、第四十七條，
罰金罰鍰提高標準條例第一條前段、第二條，判決如主文。
本案經檢察官乙○○到庭執行職務。
中    華    民    國    95    年    6     月    30    日
                  刑事第九庭    法  官  余德正
以上正本證明與原本無異。
如不服本判決，應於送達後十日內向本院提出上訴狀（須附繕
本），上訴於台灣高等法院台中分院。
                                書記官  廖日晟
中    華    民    國    95    年    6     月    30    日
附錄論罪科刑法條
刑法第320條第1項
意圖為自己或第三人不法之所有，而竊取他人之動產者，為竊盜
罪，處五年以下有期徒刑、拘役或五百元以下罰金。


司法院資訊處製作；財團法人民間司法改革基金會備份。
